臺灣高等法院臺南分院刑事判決
111年度金上訴字第1212號
上  訴  人  
即  被  告  華志強

上列上訴人即被告因詐欺等案件，不服臺灣雲林地方法院111年
度訴緝字第15號中華民國111年7月5日第一審判決（起訴案號：
臺灣雲林地方檢察署111年度偵字第51、1155號，暨移送併辦：
同署111年度偵字第8586號），提起上訴，本院判決如下：
    主  文
上訴駁回。
    事實及理由
一、按刑事訴訟法第348條規定：「上訴得對於判決之一部為之
    。對於判決之一部上訴者，其有關係之部分，視為亦已上訴
    。但有關係之部分為無罪、免訴或不受理者，不在此限。上
    訴得明示僅就判決之刑、沒收或保安處分一部為之」。是本
    案上訴之效力及其範圍，應依現行刑事訴訟法第348條規定
    判斷，合先敘明。
二、原審於民國111年7月5日以111年度訴緝字第15號判決判處被
    告犯三人以上共同冒用公務員名義詐欺取財罪，處有期徒刑
    1年3月，及為相關沒收之宣告。被告不服而以原審量刑過重
    為由提起上訴，檢察官則未上訴，經本院當庭向被告確認上
    訴範圍，稱僅就原判決量刑部分上訴，對於原判決認定之犯
    罪事實、罪名及沒收，表明未在上訴範圍（本院卷第66、10
    4-105頁），足見被告對於本案請求審理之上訴範圍僅限於
    量刑部分。揆諸前開條文之規定，本案量刑部分與原判決犯
    罪事實、罪名及沒收之認定，可以分離審查，因此，本院爰
    僅就原判決量刑部分加以審理，其他關於本案犯罪事實、罪
    名及沒收等，則不在本院審理範圍，先予說明。
三、因被告表明僅就原判決關於量刑部分提起上訴，故有關本案
    之犯罪事實、論罪（所犯罪名、罪數關係）及沒收部分之認
    定，均如第一審判決所記載（如附件）。　　
四、被告上訴意旨略以：原審量刑過重，希望判處有期徒刑1年
    或1年1月云云。
五、經查：
　㈠按量刑係法院就繫屬個案犯罪所為之整體評價，乃事實審法
    院之職權裁量事項，而量刑判斷當否之準據，則應就判決整
    體觀察為綜合考量，不可擷取其中片段遽為評斷。苟其量刑
    已以行為人之責任為基礎，並斟酌刑法第57條各款所列情狀
    ，在法定刑度內酌量科刑，無偏執一端，或濫用其裁量權限
    ，致明顯失出失入情形，自不得任意指為不當或違法（最高
    法院75年度台上字第7033號、104年度台上字第2577號判決
    意旨參照）。原審以行為人之責任為基礎，審酌被告正值青
    壯，不思正途賺取錢財，竟貪圖不法利益，加入本案詐欺集
    團擔任車手，共同參與詐欺及洗錢犯行，造成告訴人受有鉅
    額財產上損害，所為實有不該。惟念其犯後坦認犯行(就洗
    錢犯行，符合自白減刑之事由)，迄今尚未賠償告訴人之損
    失。兼衡其犯罪之動機、目的、手段、於本案所擔任之犯罪
    角色、參與程度、告訴人對本案之意見。暨被告自陳高職肄
    業之智識程度、從事汽車美容、家庭經濟狀況不太好等一切
    情狀，量處被告有期徒刑1年3月。復說明：被告就本件洗錢
    犯行，於原審時已坦白承認，原應依洗錢防制法第16條第2
    項之規定減輕其刑，惟其在本案犯行應從一重以三人以上共
    同冒用公務員名義詐欺取財罪論處，故就此部分想像競合輕
    罪得減刑部分，於量刑時一併衡酌該部分減輕事由即足。本
    院認原判決關於本案科刑之部分，已依刑法第57條各款所列
    情狀審酌，而為量刑之準據，經核並無量刑輕重失衡、裁量
    濫用之情形，而被告上訴請求從輕量刑之理由，已為原判決
    審酌時作為量刑之參考因子，或尚不足以動搖原判決之量刑
    基礎，難認有據。
　㈡被告雖與告訴人鐘育琳達成民事和解，有111年9月15日和解
    筆錄1份（本院卷第83頁）可按。惟被告均未給付任何和解
    款項，業經被告陳明在卷（本院卷第111頁），並有告訴人
    鐘育琳之本院公務電話查詢紀錄表1份（本院卷第85頁）可
    查，故難認原審量刑事由已有實質改變，自無改判較輕之刑
    之餘地。又臺灣雲林地方檢察署檢察官111年度偵字第8586
    號併辦意旨部分，與起訴之犯罪事實完全相同，屬同一事實
    ，故對於量刑之調查亦無影響。均附此敘明。
六、綜上所述，被告之上訴，為無理由，應予駁回。　　
據上論斷，應依刑事訴訟法第368條，判決如主文。
本案經檢察官黃立宇提起公訴，檢察官黃鸝靚移送併辦，檢察官
劉榮堂到庭執行職務。
中　　華　　民　　國　　111 　年　　12　　月　　8 　　日
                  刑事第一庭    審判長法  官　陳連發
                                      法  官　何秀燕
                                      法　官  洪榮家
以上正本證明與原本無異。
如不服本判決應於收受送達後20日內向本院提出上訴書狀，其未
敘述上訴理由者，並得於提起上訴後20日內向本院補提理由書（
均須按他造當事人之人數附繕本）「切勿逕送上級法院」。
                                      書記官　謝麗首 
中　　華　　民　　國　　111 　年　　12　　月　　8 　　日
附錄本案論罪科刑法條：
中華民國刑法第211條
偽造、變造公文書，足以生損害於公眾或他人者，處1年以上7年
以下有期徒刑。
中華民國刑法第216條
行使第210條至第215條之文書者，依偽造、變造文書或登載不實
事項或使登載不實事項之規定處斷。
中華民國刑法第339條之4
犯第339條詐欺罪而有下列情形之一者，處1年以上7年以下有期
徒刑，得併科1百萬元以下罰金：
一、冒用政府機關或公務員名義犯之。
二、三人以上共同犯之。
三、以廣播電視、電子通訊、網際網路或其他媒體等傳播工具，
    對公眾散布而犯之。
前項之未遂犯罰之。
組織犯罪防制條例第3條第1項
發起、主持、操縱或指揮犯罪組織者，處3年以上10年以下有期
徒刑，得併科新臺幣1億元以下罰金；參與者，處6月以上5年以
下有期徒刑，得併科新臺幣1千萬元以下罰金。但參與情節輕微
者，得減輕或免除其刑。
洗錢防制法第14條第1項
有第二條各款所列洗錢行為者，處7年以下有期徒刑，併科新臺
幣5百萬元以下罰金。